臺灣板橋地方法院交通事件裁定　　　　 94年度交聲字第353號
原處分機關　交通部公路總局臺北區監理所
異　議　人
即受處分人　甲○○
上列受處分人因違反道路交通管理處罰條例案件，對於交通部公
路總局臺北區監理所於民國94年3 月11日所為之北監自裁字第裁
40－C00000000 號裁決書所為之處分（原舉發案號：臺北縣政府
警察局93年9 月30日北縣警交字第C00000000 號）不服，聲明異
議，本院裁定如下：
        主  文
異議駁回。
        理  由
一、異議意旨略以：異議人即受處分人甲○○所有之車牌號碼ZV
    －1297號自用小客車，於民國93年9 月30日中午12時50分許
    ，行經臺北縣三重市○○路○ 段89號前時，因「領有號牌而
    未懸掛（前面車牌未懸掛）」之違規事實，經警掣單舉發，
    由原處分機關裁罰異議人罰鍰新臺幣8700元，並吊銷牌照。
    惟異議人所有之ZV－1297號車牌，於93年8 月30日遺失，復
    於93年9 月1 日至監理所補領車牌，因懸掛車牌之螺絲較為
    特殊，異議人至數家五金行購買未果，便將車牌置於擋風玻
    璃前。但於93年9 月3 日在臺北縣疏洪一路為警告發，為避
    免困擾，便隨意買了不符合規格之螺絲將車牌掛上，不料復
    於93年9 月30日在臺北縣三重市○○路○ 段又遭警告發，才
    知車牌又脫落，直到10月5 日才在疏洪道工地找到，上情已
    向監理所提出陳述，復遭駁回，為爭取個人權益，故提出聲
    明異議，請求主持公道。
二、按汽車號牌應依規定位置懸掛，已領有號牌而未懸掛或不依
    指定位置懸掛者，處新臺幣（下同）3600元以上7200元以下
    罰鍰，並吊銷牌照，道路交通管理處罰條例第12條第1 項第
    7 款定有明文。次按人民違反法律上之義務而應受行政罰之
    行為，法律無特別規定時，雖不以出於故意為必要，仍須以
    過失為其責任條件，但應受行政罰之行為，僅須違反禁止規
    定或作為義務，而不以發生損害或其危險為其要件者，推定
    為有過失，於行為人不能舉證證明自己無過失時，即應受處
    罰（司法院大法官會議釋字第275 號解釋參照）。
三、經查，異議人即受處分人甲○○所有之車牌號碼ZV－1297號
    自用小客車，於93年9 月30日中午12時50分許，行經臺北縣
    三重市○○路○ 段89號前時，因「領有號牌而未懸掛（前面
    車牌未懸掛）」之違規事實，經警掣單舉發等情，有臺北縣
    政府警察局93年9 月30日北縣警交字第C00000000 號舉發違
    反道路交通管理事件通知單1 紙在卷可佐，且為異議人所不
    爭執，顯見異議人確有領用號牌而未懸掛之違規行為。而上
    開道路交通管理處罰條例第12條第1 項第7 款之立法意旨係
    為使用路人輕易知悉行駛於路上之車輛登記者為何人，藉以
    保障行車安全，維護社會秩序，若未能懸掛車牌即不應將車
    行駛至道路。而異議人抗辯上開未懸掛車牌之原因，顯非出
    於不可抗力，異議人既有上開違反規定之行為，縱使異議人
    並非出於故意，揆諸前揭解釋意旨，自不得以其僅係一時疏
    失，作為免責之理由，異議人所辯，尚非可採。從而，原處
    分機關援引上開道路交通管理處罰條例之規定，裁處異議人
    7,800 元，並牌照吊銷，並無不當。本件異議為無理由，應
    予駁回。
四、據上論斷，應依道路交通案件處理辦法第19條，裁定如主文
    。
中　　華　　民　　國　　94　　年　　4 　　月　　11　　日
                  交通法庭法  官  侯  志  融
以上正本證明與原本無異。
如不服本裁定，應於裁定送達後5 日內向本院提出抗告狀。
                          書記官  張　玉　如
中　　華　　民　　國　　94　　年　　4 　　月　　11　　日
